---
output:
  
  html_document: 
    smart: no
    theme: cosmo
    df_print: default
  pdf_document: default
pkgdown:
  as_is: yes
editor_options:
  chunk_output_type: console
---
<style type="text/css">
.main-container {
  max-width: 1400px;
  margin-left: auto;
  margin-right: auto;
  font-size: 13pt;
}
  
.hljs {
font-size: 11pt;
}

h2 {
font-weight: bold;
}
</style>


Vamos construir aqui uma função em `R`, que recebe como argumento um número inteiro positivo, e informa se esse é um número primo ou não.

No problema em questão espera-se que o usuário irá entrar com o valor corretamente,  e caso não o faça a função retorna uma mensagem dizendo que o valor introduzido não é valido e encerra. Não será feita nenhuma estrutura que continue pedindo o valor até que o usuário o faça corretamente.


Vamos definir então a função `primo(n_int)` em que `n_int` é um número inteiro maior que 1:


```{r}
primo <- function(n_int) {
  # n_int: um número inteiro maior que 1
}

```

Vamos agora introduzir uma condicional `if (condição) { ... } else { ... } ` para verificar se o número digitado está no formato correto, ou imprimir a mensagem de erro:


```{r}
primo <- function(n_int) {
  # n_int: um número inteiro maior que 1
  
  if (n_int == round(n_int) & n_int > 1) {
    
    #---------------------------------------------------#
    #                                                   #
    # Bloco de comandos caso a condição seja verdadeira #
    #                                                   #
    #---------------------------------------------------#
    
  } else {
    print("Você não digitou um número valido!")
  }
}

```

Dentro da condicional `if` foi colocado `n_int == round(n_int) & n_int > 1`. A segunda parte `n_int > 1` verifica apenas se o número é maior que 1, e a primeira parte `n_int == round(n_int)` quer verficar se o número digitado é igual a ele mesmo arredondado, e isso será verdadeiro se o número for inteiro. Vejamos um exemplo:

```{r}
5 == round(5)

-3 == round(-3)

4.2 == round (4.2)
```


Da lógica matemática temos que se duas proposições são verdadeiras, a conjunção "e" (simbolicamente $\wedge$) é verdadeira, e se pelo menos uma é falsa, a conjunção é falsa. Assim se as duas partes da condicional forem verdadeiras, isso significará que o número digitado está na forma correta. No `R` a conjunção é representada por `&`.

Seguindo então, no bloco de comandos caso a condição seja verdadeira, a verficação de que o número é primo ou não, será feita a partir do resto da divisão desse número por todos os números menores que ele. Se ocorrer o resto igual a zero em alguma divisão, significa que ele não é um número primo.
 
Vamos então criar um valor `k = n_int - 1`, que iterativamente vá diminuindo em 1 unidade e em cada passo seja verificado o resto da divisão de $n\_int$ por $k$ (`n_int %% k `).


Com isso a iteração será feita até que se obtenha $k = 1$, ou seja, enquanto $k$ for diferente de 1 a verificação é executada. Para tal tarefa será feito uso do comando `while`:

```{r}
primo <- function(n_int) {
  # n_int: um número inteiro maior que 1
  
  if (n_int == round(n_int) & n_int > 1 ) {
  #---------------------------------------------------#
    k = n_int - 1
    
    while (k != 1) {
      if (n_int %% k == 0) {
        print(paste("O número", n_int, "não é primo."))
        break
        
        } else {
          
          k <- k - 1
          if (k == 1) {
            print(paste("O número", n_int, "é primo."))
          }
        }
    }
  #---------------------------------------------------#
  } else {
      print("Você não digitou um número valido!")
  }
}

```
Agora que a função está pronta vamos executa-lá para alguns valores:

```{r}
primo(10); primo(20); primo(17); primo(7917); primo(524281); primo(524287)

primo(0);primo(2.5)
```
## Incluindo os divisores

Uma forma de incrementar essa função é retornando os divisores de $n\_int$, quando ele não for um número primo. Vamos criar uma nova função chamada `primo.div`, com o mesmo conteúdo da anterior alterando apenas o primeiro `if` dentro do `while`.  Ao invés de termos apenas a instrução 
```{r, eval=FALSE}
    print(paste("O número", n_int, "não é primo."))
```

vamos introduzir 
```{r, eval=FALSE}
    divisores <- c()
    for (i in 1:n_int) {
      if (n_int %% i == 0) {
        divisores <- c(divisores,i)
      }
    }
        
    print(paste("O número", n_int, "não é primo e seus divisores são: "))
    print(divisores)
```

Esse bloco de comandos registra todos os valores cujo resto da divisão não foi zero, ou seja, os divisores do número. A função completa então é:

```{r}
primo.div <- function(n_int) {
  # n_int: um número inteiro maior que 1
  
  if (n_int == round(n_int) & n_int > 1 ) {
  #---------------------------------------------------#
    k = n_int - 1
    
    while (k != 1) {
      if (n_int %% k == 0) {
            divisores <- c()
            for (i in 1:n_int) {
              if (n_int %% i == 0) {
                divisores <- c(divisores,i)
              }
            }
                
      print(paste("O número", n_int, "não é primo e seus divisores são: "))
      print(divisores)
      break
        
        } else {
          
          k <- k - 1
          if (k == 1) {
            print(paste("O número", n_int, "é primo."))
          }
        }
    }
  #---------------------------------------------------#
  } else {
      print("Você não digitou um número valido!")
  }
}
```

Vamos verificar novamente os valores usados na função anterior:

```{r}
primo.div(10); primo.div(20); primo.div(17); primo.div(7917); primo.div(524281); primo.div(524287)
