---
output:
  
  html_document: 
    smart: no
    theme: cosmo
    df_print: default
    self_contained: no
  pdf_document: default
pkgdown:
  as_is: yes
editor_options:
  chunk_output_type: console
---
<style type="text/css">
.main-container {
  max-width: 1400px;
  margin-left: auto;
  margin-right: auto;
  font-size: 13pt;
}
</style>


Vamos usar para esse exemplo o conjunto de dados iris, que está disponível no R e também pode ser obtido pelo site da UCI Machine Learning Repository, no link <a href = "https://archive.ics.uci.edu/ml/datasets/Iris" target="_blank">https://archive.ics.uci.edu/ml/datasets/Iris </a>.

Vamos carregar o conjunto de dados e exibir as primeiras observações:

```{r}
data("iris")
head(iris)
```

As informações que serão utilizadas são `Petal.Length` (comprimento de pétala), `Petal.Width` (largura de pétala) e `Species` (espécie). Vamos agora carregar o pacote `ggplot2` e contruir o gráfico:

```{r, message=FALSE, fig.align='center',fig.dim=c(8,4)}
library("ggplot2")

ggplot(iris, # especifica o conjunto de dados
       aes(x = Petal.Length, y = Petal.Width)) + # determina as variáveis para os eixos x e y
       geom_point(aes(colour=Species)) + # cria os pontos atribuindo uma cor para cada espécie
         labs(title="Iris", # título do gráfico
              x = "Comprimento da Pétala", # rótulo do eixo x
              y = "Largura da Pétala", # rótulo do eixo x
              colour = "Espécie" # título da legenda
              )

```

A função `aes()` é utilizada para descrever como as variáveis serão mapeadas nas propriedades visuais da forma geométrica escolhida. Ela pode ser definida em `ggplot()` e em camadas individuais, como `geom_point()`, `geom_line()`, etc.
